ja: 受け取りカバータイプ: メタルカバー; カバーなし (オープンコイル); プラスチックカバー; その他
sk-SK: Typ krytu snímača: Kovový kryt; Bez krytu (otvorená cievka); Plastový kryt; Iné
de: Art der Tonabnehmerabdeckung: Metallkappe; Keine Kappe (offen); Kunststoffkappe; Andere
tr: Manyetik kapak tipi: Metal kapak; Kapaksız (açık bobin); Plastik kapak; Diğer
es: Tipo de cubierta de retiro: Cubierta de metal; Sin cubierta (bobina abierta); Cubierta de plástico; Otra
hu: Hangszedő burkolat típusa: Fémfedél; Nincs fedél (nyitott tekercs); Műanyag fedél; Egyéb
bg-BG: Тип капак на адаптера: Метален капак; Без капак (отворена намотка); Пластмасов капак; Друг
nl: Pickup kap type: Metalen kap; Geen kap (open spoel); Plastic kap; Overige
it: Tipo di copertura del pickup: Copertura in metallo; Nessuna copertura (bobina aperta); Copertura in plastica; Altro
zh-TW: 拾音器蓋類型: 金屬外蓋; 無外蓋 (開放式線圈); 塑膠外蓋; 其他
fr: Type de capot de micro: Capot métallique; Sans capot (bobine ouverte); Capot plastique; Autre
pt-PT: Tipo de tampa de recolha: Capa de metal; Sem capa (bobina aberta); Capa de plástico; Outro
en: Pickup cover type: Metal cover; No cover (open coil); Plastic cover; Other
fi: Mikrofonin suojuksen tyyppi: Metallisuoja; Ei suojaa (avokela); Muovisuoja; Muu
sv: Typ av pickupskydd: Metallkåpa; Ingen kåpa (öppen spole); Plastkåpa; Övrigt
hr-HR: preuzimanje vrste naslovnice: Metalni poklopac; Bez poklopca (otvorena zavojnica); Plastični poklopac; Ostalo
ro-RO: Tipul capacului pickup-ului: Capac metalic; Fără capac (bobină deschisă); Capac de plastic; Altele
ko: 픽업 커버 유형: 메탈 커버; 커버 없음(오픈 코일); 플라스틱 커버; 기타
el: Τύπος καλύμματος μαγνήτη: Μεταλλικό κάλυμμα; Χωρίς κάλυμμα (ανοιχτό πηνίο); Πλαστικό κάλυμμα; Άλλο
sl-SI: Vrsta pokrova odjemnika zvoka: Kovinski pokrov; Brez pokrova (odprta tuljava); Plastični pokrov; Drugo
lt-LT: Garso nuėmiklio dangtelio tipas: Metalinis dangtelis; Be dangtelio (atvira ritė); Plastikinis dangtelis; Kita
pl: Typ osłony przetwornika: Metalowa osłona; Brak osłony (otwarta cewka); Plastikowa osłona; Inny
ru: Тип крышки звукоснимателя: Металлическая крышка; Без крышки (открытая катушка); Пластиковая крышка; Другое
pt-BR: Captador tipo de capa: Capa de metal; Sem capa (bobina aberta); Capa de plástico; Outros
vi: Loại nắp thùng xe bán tải: Vỏ kim loại; Không vỏ (cuộn dây hở); Vỏ nhựa; Khác
zh-CN: 拾音器盖类型: 金属罩; 无罩（开放式线圈）; 塑料罩; 其他
da: Type pickup-cover: Metalcover; Uden kappe (åben spole); Plastikkappe; Andet
th: ประเภทฝาครอบรถกระบะ: ฝาครอบโลหะ; ไม่มีฝาครอบ (คอยล์เปิด); ฝาครอบพลาสติก; อื่นๆ
nb: Type pickupdeksel: Metalldeksel; Uten deksel (åpen spole); Plastdeksel; Annet
cs: Typ krytu snímače: Kovový kryt; Bez krytu (otevřená cívka); Plastový kryt; Ostatní